臺灣臺中地方法院民事裁定
110年度抗字第308號
抗  告  人  林育青  
相  對  人  張絖竣  
上列當事人間因聲請本票裁定事件，抗告人對於中華民國110年
11月18日本院110年度司票字第6461號裁定提起抗告，本院裁定
如下：
    主  文
抗告駁回。
抗告程序費用新台幣壹仟元由抗告人負擔。
    理  由
一、按執票人向本票發票人行使追索權時，得聲請法院裁定後強
    制執行。票據法第123條定有明文。又本票執票人，依票據
    法第123條規定，聲法院裁定許可對發票人強制執行，係屬
    非訟事件，此項聲請之裁定，及抗告法院之裁定，僅依非訟
    事件程序，以審查強制執行許可與否，並無確定實體上法律
    關係存否之效力，如發票人就票據債務之存否有爭執時，應
    由發票人提起確認之訴，以資解決（最高法院56年台抗字第
    714號、57年台抗字第76號判例意旨參照）。
二、抗告意旨略以：錢已全數償還，要拿回本票，對方說已撕毀
    等語。爰依法提起抗告，請求原裁定廢棄。
三、本件相對人主張：伊執有抗告人為發票人所簽發，如附表所
    示之本票6紙，並免除作成拒絕證書，詎屆期提示未獲付款
    ，依票據法第123條規定，聲請裁定許可強制執行等情，已
    據提出本票6紙為證，原裁定予以准許，即無不合。抗告意
    旨係屬對本票債權存在與否之實體上權利之爭執，依上揭說
    明，非本件非訟程序所得審究，應由抗告人提起確認之訴，
    以資解決。故本件抗告為無理由，應予駁回。
四、據上論結，本件抗告為無理由，依非訟事件法第46條、第21
    條第2項、第24條第1項、民事訴訟法第495條之1第1項、第4
    49條第1項、第95條、第78條，裁定如主文。
中　　華　　民　　國　　110 　年　　12　　月　　15　　日
                  民事庭第二庭  審判長法　官  呂麗玉
　　　　　　　　　                    法  官  鄭百易
　　　　　　　　　                    法  官  李悌愷
以上正本係照原本作成。
不得再抗告。
中　　華　　民　　國　　110 　年　　12　　月　　15　　日
                                      書記官　蘇文熙

本票附表：至清償日止利息按週年利率百分之六計算    110年度司票字第006461號   編號 發票日 票面金額 到期日 利息起算日 票據號碼 備考   （新臺幣）     001 101年11月17日 30,000元 未記載 101年11月18日 WG0000000  002 101年1月13日 (原記載101年1月13日經塗改為102年1月13日，因未於改寫處簽名或蓋章，不生改寫效力) 30,000元 未記載 102年1月14日 WG0000000  003 102年3月15日 30,000元 未記載 102年3月16日 CH0000000  004 103年1月5日 60,000元 未記載 103年1月6日 CH389955  005 103年3月5日 60,000元 未記載 103年3月6日 CH357287  006 103年3月12日 60,000元 未記載 103年3月13日 CH357290